【裁判字號】    89,易,1101
【裁判日期】    890814
【裁判案由】    毒品危害防制條例
【裁判全文】
臺灣桃園地方法院刑事判決                        八十九年度易字第一一一號
    公  訴  人  臺灣桃園地方法院檢察署檢察官
    被      告  甲○○
右列被告因違反毒品危害防制條例案件，經檢察官提起公訴（八十九年度毒偵字第一
八五五號），本院判決如左：
        主  文
甲○○持有第一級毒品，累犯，處有期徒刑肆月，如易科罰金，以佰元折算壹日。
扣案之第一級毒品海洛因壹小包〔驗餘淨重零點壹捌公克（包裝重零點貳肆公克）〕
沒收銷燬之。
        事  實
一、甲○○曾於民國八十六年間因違反麻醉藥品管理條例案件，經本院判處有期徒刑
    七月確定，業於八十八年二月二十八日縮短刑期後執行完畢，仍不知悔改，復於
    八十九年三月十五日晚間十時二十五分許，在桃園縣桃園市○○路附近之郵局處
    ，年約三十餘歲綽號「小林」之不詳姓名成年男子將其持有之第一級毒品海洛因
    一小包〔驗餘淨重０．一八公克（包裝重０．二四公克）〕塞入甲○○之口袋內
    ，詎甲○○未予拒絕，並予以持有該第一級毒品海洛因一小包，隨即騎乘機車離
    開該處，旋於同日晚間十時三十分許，行經桃園縣桃園市○○路與北埔路口時為
    警查獲，並扣得其所持有之前揭第一級毒品海洛因一小包。
二、案經桃園縣警察局大園分局報請臺灣桃園地方法院檢察署檢察官偵查起訴。
        理  由
一、訊據被告甲○○固坦承有於前揭時地為警查獲上開第一級毒品海洛因一小包等情
    不諱，惟辯稱：我不知道有毒品在我身上，因前五分鐘一名年約三十幾歲叫小林
    之人，手伸入我口袋內，叫我回家並說待會會與我聯絡，我剛騎一段路要回家即
    被警察攔下來云云。經查，上開扣案之結晶粉末一小包，經送請檢驗結果，含有
    海洛因成分〔驗餘淨重０．一八公克（包裝重０．二四公克）〕，有法務部調查
    局編號（電腦條碼）：000000000 鑑定通知書一紙附卷可稽，又「小林」係被告
    於同年二月底在某一酒席間剛認識不久之友人，當天被告明知「小林」有塞一包
    東西在其口袋內，惟被告未問詳情乙節，業據被告供承在卷（見本院八十九年七
    月三十一日審判筆錄），衡情「小林」既係被告於案發前剛認識不久之朋友，竟
    無端將一小包物品塞入其口袋內，已值推敲，然而被告非但未加以拒絕，亦無任
    何質疑，猶持以離去，足認上開一小包粉末係第一級毒品海洛因為被告可得而知
    ，詎其未及時拒絕，並持以離去，被告仍有犯本罪之不確定故意甚明，尚難諉以
    不知而解免罪責。綜上，本件事證明確，被告犯行堪以認定。
二、核被告所為，係犯毒品危害防制條例第十一條第一項之持有第一級毒品罪。被告
    有如事實欄所述之科刑及執行紀錄，有臺灣高等法院檢察署刑案紀錄簡覆表在卷
    可按，其受有期徒刑執行完畢後，於五年之內，再犯本件有期徒刑以上之本罪，
    為累犯，應依刑法第四十七條之規定加重其刑。爰審酌被告之素行、犯罪之手段
    、所生之危害及犯後態度等一切情狀，量處如主文所示之刑，並諭知易科罰金之
    折算標準。扣案之第一級毒品海洛因一小包〔驗餘淨重０．一八公克（包裝重０
    ．二四公克）〕，係查獲之毒品，應依毒品危害防制條例第十八條第一項前段之
    規定宣告沒收銷燬之。
據上論斷，應依刑事訴訟法第二百九十九條第一項前段，毒品危害防制條例第十一條
第一項、第十八條第一項前段，刑法第十一條前段、第四十七條、第四十一條，罰金
罰鍰提高標準條例第二條，判決如主文。
本案經檢察官呂理銘到庭執行職務。
中      華      民      國    八十九    年      八      月     十四     日
                                臺灣桃園地方法院刑事第三庭
                                      法  官  曾  家  貽
右正本證明與原本無異。
如不服本判決，應於判決送達後十日內向本院提出上訴狀（應附繕本），上訴於臺灣
高等法院。
                                      書記官  陳      珊
中      華      民      國    八十九    年      八      月     十四     日
附論罪科刑依據之法條：
毒品危害防制條例第十一條第一項：
持有第一級毒品者，處三年以下有期徒刑、拘役或新臺幣五萬元以下罰金。


司法院資訊處製作；財團法人民間司法改革基金會備份。
